

GREGOIRE EKONGUE

Project Manager Officer

About Me

Je suis un professionnel passionné de l'informatique avec une solide expérience en tant que PMO et Data Analyste. Ayant travaillé dans des environnements complexes et dynamiques, je cherche à élargir mes horizons et à mettre mes compétences au service du secteur social.



+33 698154990



ekongue@outlook.fr



53 Biulevard de l'egalité .44100 NANTES



Mobilité sur Nantes et ses environs 20 km

LANGUAGE

- Anglais (intermediaire)
- Francais

EXPERTISE

- Gestion de projet
- Analyse de données
- Encadrement d'équipe
- Communication interpersonnelle
- Collaboration et travail d'équipe
- Maîtrise des outils informatiques

Microsoft Office, outils d'analyse de données)

EXPERIENCE

Assistant Project Manager Officer Groupe LAPOSTE - Nantes - France Sept 2021 - Oct 2023

- Gestion de Projet
- Coordination des Équipes
- Rapports et Analyse
- Utilisation d'indicateurs clés de performance (KPI)

Data Analyste Colgate Palm Olive Douala - Cameroun Aout 2017 - Juin 2021

- Analyse des données de ventes
- Contrôle de la qualité des données
- Élaboration de rapports

Data Analyste junior Eneo Douala - Cameroun Juin 2016 - Mai 2017

- Analyse des données de facturation
- Contrôle de la qualité des données
- Élaboration de rapports
- Détection des fraudes
- Modélisation des données
- Automatisation des processus

EDUCATION

2023 - CNAM - NANTES

Linux, windows, Open source

Licence Sciences technologies santé mention informatique

2018 - Institut Universitaire du Golf Douala-cameroun Licence Systeme Informatique d'aide à la decision (SIAD)

2014 - Institut Universitaire de la cote Douala-cameroun Brevet de technicien supérieur -Informatique de Gestion

85 %

SKILLS SUMMARY

Html,Css,Javascript 80 %

Microsoft Project, Jira, Trello 90 %

Power Bi,Python,MS Excel 85 %